臺灣板橋地方法院民事判決　　　　　　　99年度勞訴字第93號
原　　　告　樊高華
訴訟代理人　莊志成律師
被　　　告　威剛科技股份有限公司
法定代理人　陳立白
訴訟代理人　蔡宜廷
　　　　　　張倍禎
上列當事人間請求確認僱傭關係存在事件，經本院於民國100 年
2月15日言詞辯論終結，判決如下：
    主  文
確認原告與被告間之僱傭關係存在。
訴訟費用由被告負擔。
    事實及理由
一、原告主張：
  (一)原告自民國90年12月20日起受僱於被告，月薪新台幣（下同
    ）33,300元，原告在職期間，工作盡心。詎被告卻突於99年
    7 月30日，藉口原告平時工作表現不佳，考績不合公司規定
    等，以原告不能勝任工作為由（勞動基準法第11條第5 款）
    ，將原告自99年8 月1 日起解僱資遣。然被告所指原告工作
    不能勝任工作，完全未指出具體事證，係違法解雇，自不生
    終止勞動契約之效力，故兩造間僱傭契約關係仍存在。為此
    提起本件確認之訴等語。
  (二)被告辯稱原告兩次考核表現不佳，駁斥如下：
    1.被告所辯98年下半年績效評核表（下稱系爭98下半年評核
      表）中5 項工作目標即有3 項例行工作達成率嚴重偏低云
      云，惟未指明「異常率」之具體事實內容為何；且上開評
      核表之主管評核欄皆載「OK」，何以稱原告考績不佳？另
      否認該評核表最後一頁填表人欄「樊高華」之字跡係原告
      所簽。
    2.被告所辯99年上半年績效評核表（下稱系爭99上半年評核
      表）中5 項工作目標有2 項未達成云云。然「發料自主檢
      查之OQC 」（出貨前檢驗）並非原告負責項目。而原告之
      工作效率對於公司之運作造成如何負面影響或損失，被告
      亦無指明。另系爭99年上半年績效評核表亦無原告之簽名
      。被告所提系爭99上半年評核表並非原告初評版本，原告
      亦無請同事林玉招代為製作之事。
    3.依被告公司內部規定，假設員工作業程序經內、外部稽核
      出現異常，皆須填寫5W1H異常報表，並由當事人簽名確認
      ，以作為考核及獎懲依據，然被告未提出任何有關5W1H異
      常報表佐證。
  (三)原告從被告之運輸課調到倉管部，乃因被告稱原告若不願意
    接受調職，惟有資遣一途，原告無奈被迫接受調職，被告所
    稱係徵得原告同意方調職云云，並非事實。被告亦未就原告
    任職運輸課如何表現不佳提出具體事證。原告於「運輸課」
    績效考核不公部分，數次向上級反應其他同仁上班違反公司
    規定或經辦私事等情況，但上級完全不處理，只要原告提出
    檢舉，當次考績一定墊底，每次對個人考績有異議時，主管
    明確告知上級要求每一級距之考核分數都要有一定比例，就
    算表現再好，也不能違反比例，一定要有不合格的人選提出
    檢討，復申訴無門，為求一家溫飽只有在此不公平制度夾縫
    中求生存。
  (四)從被證六員工績效面談表之原告手寫內容之文意，無從看出
    原告自承對於職務所需技能不足或承認考績不佳之結果；而
    該表之「員工回饋及其他意見」欄，原告手寫記載「對於工
    作事項不足之處，希望各級長官多予指導」字樣則是基於職
    場倫理所寫之敬詞。另觀被證六其餘各欄所載，不但語帶肯
    定，亦未指出原告有任何缺失而待改善之處。
  (五)被告公司上班時間，分為早班、正常班、半中班、中班，原
    告自運輸課半中班需求消失後，便上正常班迄今從無變動，
    原告進入公司任職前家中經營早餐店已數年之久，各級長官
    知之甚詳，而原告出勤狀況一向良好，與家中是否經營早餐
    店無關等語。聲明請求：如主文所示。
二、被告則以：
  (一)原告於職務調動至倉管部後，兩次考核整體表現不佳，足認
    不能勝任其工作：
    1.原告早先任職被告公司運籌處「運輸課」時即開始表現不
      佳，被告為再給予原告改善機會，經徵詢原告意願後，於
      98年4 月28日將其調動至運籌處「倉管部」。
    2.被告每年年初由勞工自定當年度目標，再經主管確認。於
      年終及年底再由勞工先行自評，再由其主管進行評核，非
      被告單方獨斷決定。而原告調至倉管部後之考核整體落後
      ，茲分述如下：
      (1)系爭98下半年評核表中，5 項工作目標即有3 項例行工
        作達成率嚴重偏低，包括：分貨、貼提單異常率未達
        標準，達成率僅有62.5% 。異動盤點率未達標準，達
        成率僅有62.5% 。內部安全衛生點檢未達標準，達成
        率僅有50% 。
      (2)系爭99上半年評核表中，5 項工作目標亦有2 項未達成
        ，包括：發料自主檢查，其中OQC （出貨前檢驗）達
        成率為0%。作業效率提升，達成率為50% 。
    3.原告於倉管部後，第二次考核較第一次退步，顯見其主、
      客觀均不能勝任工作：
      原物料、成品之進出倉管理即為倉管人員之主要工作，不
      正確的倉儲資料及無效率的倉儲管理皆會導致公司客戶的
      客訴及公司的高成本。原告對於倉管部門的例行工作皆無
      法達成公司之基本要求，從原告系爭98下半年評核表可見
      「收貨、上架、分貨、貼提單異常率∠0.1%」，原告之目
      標達成率為62.5 %，系爭99上半年評核表中亦可看到同屬
      收發作業性質之「發料自主檢查異常0.04% ˇ」一項，原
      告自評之達成率為0%；原告對於屬例行工作之作業品質持
      續提升，非但沒有進步，達成率反而退步至0%，可見原告
      非但客觀上無法勝任其工作，主觀上亦無法勝任其工作，
      被告一再給予原告改善機會無果後，始資遣原告，惟考量
      原告長期任職被告公司，被告仍加發近月薪1.8 倍之資遣
      費予原告。
  (二)原告對98下半年績效目標之「設定」曾簽名確認，就其「考
    核結果」亦受通知，並與主管面談，原告則於「員工績效面
    談表」中之「員工回饋及其他意見」欄中親自手寫「對於工
    作事項不足之處，希望各級長官多予指導」字樣，復於「員
    工需主管協助的地方」勾選「工作技能和技術的教導」與「
    專業知識的培養及訓練」。由「員工績效面談表」可知，原
    告同意其對於職務所需技能有所不足，並同意考績不佳之結
    果（考績結果「I2」〈註：極待改善之意〉標示在該員工績
    效面談表第1 頁右上角），否則焉有手寫上開「對於工作事
    項不足之處，希望各級長官多予指導」字樣？又焉能對被告
    提議之「績效提升計畫」表示同意並簽名。由此足證原告臨
    訟指稱被告未能針對其工作異常率提出具體事實說明云云，
    要無可採。
  (三)原告原任外勤工作，不諳文書作業，故自調任倉管部後遇有
    相關需求，多由同仁代為製作文件並供其確認。系爭98下半
    年評核表第三頁「年度目標設定」「填表人」簽名欄位是績
    效目標「設定時」供簽名確認之欄位，但系爭98下半年評核
    表是績效「考核時」所做，故本不須填寫該欄位，惟擅自幫
    忙之同仁周美惠當時誤以為表格不應留空白，且原告在同年
    度之目標「設定」時業已簽名同意，故因而填入原告姓名。
  (四)原告對於系爭99上半年績效目標之「設定」與「考核」均知
    悉並同意相關內容：
    1.98年12月底「設定」原告99年上半年績效目標時，仍由周
      美惠代原告草擬底稿，並分別於98年12月31日、99年1 月
      20日及99年1 月21日透過電子郵件提供給原告確認後始定
      稿。原告臨訟否認發料自主檢查之OQC （出貨前檢驗）係
      屬原告負責之工作，然被證7 、8 、9 均將OQC 列為原告
      之績效目標並具體設定考核標準，原告倘有意見，當時應
      立即提出異議、要求修正，然原告同意在先，卻又臨訟否
      認於後。
    2.系爭99年上半年績效目標考核「績效成果評核」項下之「
      員工/ 個人自評－目標達成成果/ 目標達成值(%) 說明」
      係由同仁林玉招先代為製作，並提供給原告確認。原告於
      審閱林玉招之底稿後，於該評核表第二頁中間之「員工自
      評」「個人可在進步事項＆進步的方法或行動計畫」欄位
      中手寫：「1.參加公司開立各種專業課程，加強專業知識
      。2.參與部內新的專案，建立新流程以驗證自己的專業能
      力」字樣。惟林玉招因公司內部存檔所需，乃再依據原告
      手寫自評繕打電子檔後提出。由此可證原告當時確實認同
      「員工/ 個人自評－目標達成成果/ 目標達成值(%) 說明
      」之內容。
  (五)原告其他不能勝任工作之情形：
    被告因考量原告早自90年起即任職公司，故雖其在運輸課後
    期表現不佳，仍給予機會將其調職。然原告從調任倉管部後
    ，囿於能力因素，無法負擔間接人員之管理工作，被告因此
    特別通融原告以間接人員身分從事直接人員之工作，惟曾多
    次請求原告配合直接人員同仁之上下班時間，以利同事間之
    工作分派與協調，並提升同屬人員之整體績效。惟原告考量
    個人上午要經營早餐店，屢屢拒絕配合，其他同仁對於原告
    因制度面帶來的特權（因間接人員身分所帶來的無形福利，
    如上下班時間）以及因此導致工作無法協調，屢屢抱怨，原
    告主管基於內部管理與長期情誼考量，乃提出原告改任直接
    人員，並據此降低考核標準，惟薪資條件維持不變，希望藉
    此為原告保留工作。然原告執意保有間接人員之身分。至此
    ，被告已窮盡一切幫助原告之手段，並確認種種善意措施無
    法取得原告配合。被告最終在原告之長期客觀工作表現，與
    主觀上貪圖特權以及拒絕配合的情況下，只得依公司制度資
    遣原告，惟仍從優加給原告59,648元。
  (六)原告指稱被告績效考核制度不公事項，駁斥如下：
    1.被告自96年中起開始推行現行之制度，即間接人員每半年
      應依據其主管之績效目標自行細部化其內容，再與主管討
      論確認欲達成之工作目標並設定評量指標，並填寫「年度
      目標制定暨績效評核表」做為日後考核之標準。至於實際
      考核時，亦訂有九等級之具體績效考核標準，例如員工經
      認定「績效表現低於一般平均水準，對於工作改善不具興
      趣或表現相對消極」，則應給予第八等I2之考績（被證十
      ，第4.3.2 條；被證十一，第4.3.4 條。但97年下半年以
      前（含）是以A 到E 區分九等級，D 為第八等，其標準為
      「須加強改善並列入觀察名單」，堪認相當於98年以後之
      I2 ， 被證十三，PPT 檔第3 頁。）。故被告相關考核制
      度暨「年度目標制定暨績效評核表」可認定是雇主透過勞
      動契約所欲達成客觀合理之經濟目的之具體化呈現，其合
      法性要無疑義。
    2.至於原告指稱被告操弄考核各級距須有一定比例云云。惟
      企業為追求成長增加競爭力，對於績效考核採行強迫分配
      或強迫排名並強制淘汰一定比例者，比比皆是，國內外大
      型企業均採行之。被告為強化自身競爭力，多年來亦採用
      國際通用之強制分配制度，洵無不當。況依被證十第4.3.
      2 條，屬於I2與D 合計之人員僅占處級或功能別單位之5%
      （99年度依被證十一第4.3.4 條B.2 則依整體部門績效，
      介於0%~10%之間），而同條E 款復考量特別情形，給與各
      單位主管得提出合理之原因說明排除常態性分配之適用（
      被證十一第4.3. 4條B.2 有相同規定）。故被告考核制度
      存在彈性，要無原告所指一切為制度而制度之情。
    3.被告公司之運籌處（下轄包含關務進出口部/ 倉管部/ 專
      案課/ 運輸課）應整體採行常態性分配。該處為求慎重與
      公允，對於職等在5S以下之員工（原告為3 職等，屬此範
      圍），統一由該處之「課、部、處級主管」共同組成人評
      會，以各別員工之主、客觀表現、貢獻度、負責區域、工
      作態度、承擔責任、出勤狀態、請假天數、工作配合度及
      其它一切相關因素，共同決定員工之考績，故原告之考績
      誠非任何個人所能獨斷。今原告連續四次考核為第八等之
      D （即綜合一切主客觀表現後認定，須加強改善並列入觀
      察名單）及I2（Improvement Needed，表現待加強（需完
      成改善計畫）（見被證十第4.3.2 條B 款，被證十一第
      4.3.4 條A 款），但歷次考核均未見其於當時提出異議。
    4.原告連續四次考核為第八等之D （一次，相當於後來的I2
      ）與I2（三次），顯然不能勝任所擔任之工作：
      原告97年下半年度任職運輸課時，考績為D （相當於98
        年後之I2），98年上半年度考績為I2，有該等年度員工
        績效面談表可證。由該表可見考核主管當時已公允考量
        其一切正負面表現始給與D 等或I2之考績，且原告並未
        對考績結果表示意見即行簽名，顯見其未爭執此考績結
        果。
      原告98年下半年度考績仍為I2，此有系爭98下半年評核
        表及員工績效面談表可參。其中(1)該次考績為I2已詳明
        員工績效面談表第一頁右上角，而原告手寫欄位為自由
        撰寫，參諸底下原告自行勾選需要主管協助事項為「工
        作技能和技術的教導」及「專業知識的培養及訓練」，
        實難認原告否認考績結果且非自承能力不足。
      原告99年上半年度考績仍為I2，有系爭99上半年評核表
        可憑。依該表各欄可見考核主管係公允考量原告一切表
        現情狀後給與之考績。
      綜上，審酌原告考績係運籌處人評會依據內部績效考核
        辦法所定標準共同評定，而原告對於歷次考核結果未提
        出異議且復於相關文件簽名，加之參諸該連續四次考核
        均具體指出原告具有態度上之問題，姑先不論原告於倉
        管部最近兩次考績之客觀數據，即以原告長期在態度上
        未有改善乙事，已堪認定原告不能勝任其工作。
  (七)原告長期九點半上班，已為所屬單位內部管理造成困難。而
    原告經被告要求而拒絕配合在九點上班及（或）改任直接人
    員，已堪認「主觀上可能為而不為，可以做而無意做」構成
    不能勝任：
    1.按倉管部職等5S以下人員，因業務需要均在上午九點上班
      （即原告所稱的早班），即使職等比原告高之林玉招、周
      美惠、李麗娟、陳文龍等也都在九點上班。5S以下人員僅
      原告一人長期在九點半上班（即原告所稱的正常班），造
      成內部人員不平，後由主管沈濂宏經理洽詢原告配合直接
      人員之上下班時間，惟原告以上午早餐店要收攤為由拒絕
      配合。
    2.因原告長期績效不佳，本應予資遣，但被告考量原告長期
      服務公司及其身體、家庭等因素，公司內部早在99年1 月
      18日由程一鵬副總簽核「資深員工連續兩年績效評估為不
      合格之輔助方案申請」，希望在整體薪資不變之條件下，
      將原告轉任直接人員，以免除每半年之績效考核，藉此為
      原告保留工作。該方案總計由沈濂宏經理提出兩次，並央
      請同為資深同仁之許秀鳳經理代為提出不下三次（最後一
      次是在99年上半年績效考核不久前），但均遭原告拒絕，
      致被告最後只能依循考核制度資遣原告等語，資為抗辯。
      併答辯聲明：駁回原告之訴。
三、兩造不爭執事項：
  (一)原告自90年12月20日起受僱於被告，本任職被告運籌處之「
    運輸課」，被告於98年4 月間以原告績效評比不佳，要求原
    告調任至運籌處「倉管部」或接受資遣，經徵詢原告意願後
    ，於98年4 月28日將原告調動至運籌處「倉管部」，至99
    年7 月30日止，原告係擔任倉管部助理管理師乙職（見台北
    縣政府處理勞資爭議協調會議記錄、被告出具之資遣證明）
    。
  (二)被告於99年7 月30日以勞動基準法第11條第5 款「勞工對於
    所擔任之工作確不能勝任」為由，核發原告資遣通知單、資
    遣費用通知單及資遣證明。原告每月薪資為33,300元、月平
    均工資為33,800元，被告給付30日預告工資33,300元、及舊
    制資遣費121,117 元、新制資遣費85,935元，並另給付公司
    特發獎金59,648元，以上合計30萬元予原告（見本院卷第15
    至19頁之資遣費通知單、資遣費用通知單、資遣證明、離職
    證明、特休假明細表等影本各1 件）。
  (三)被告之公司職員職等為1 、2 及2S者，為直接人員；3 職等
    以上者即為間接人員，原告為3 職等，故屬間接人員。兩者
    區別在於間接人員有被告內部「績效考核管理辦法」之適用
    ，每年須依該績效考核管理辦法所定之考核標準定期考核兩
    次（被告之績效考核管理辦法見被證十、被證十一）。
四、原告主張被告於99年7 月30日以原告不能勝任工作為由（勞
    動基準法第11條第5 款），終止勞動契約，將原告解雇資遣
    ，係違法終止，不生終止之效力等語，為被告否認，並以上
    開情詞抗辯。是兩造爭執事項要點為：
    (一)原告主張其並未同意被告將其從運輸課調職至倉管部，有
      無理由？
    (二)被告抗辯原告確不能勝任其工作，具有終止勞動契約之事
      由，有無理由？
    茲析述如下：
五、原告主張其本於運輸課任職，被告於98年4 月28日將其調動
    至倉管部，係因被告稱原告若不願意接受調職，則惟有資遣
    一途，原告無奈被迫接受調職，並非同意調職等語。查，被
    告於98年4 月28日將原告自運輸課調動至倉管部，擔任倉管
    部助理管理師工作，至99年7 月30日被告資遣原告之日止等
    情，為兩造所不爭，則倘原告並未同意被告上開調職，而認
    上開調職，有違勞動契約致損害其權益之虞情事時，自得依
    勞動基準法第14條第1 項第6 款規定，於98年4 月28日知悉
    之日起30日內，對被告終止勞動契約（參同法同條第2 項規
    定），惟原告既未於98年4 月28日知悉之日起30日內行使其
    契約終止權，且於調職至倉管部後，猶繼續於倉管部任職達
    1 年3 個月餘，直至99年7 月30日止，難認原告主張並未同
    意被告上開調職云云為可採。
六、按勞基法第十一條第五款規定，勞工對於所擔任之工作確不
    能勝任時，雇主得預告勞工終止勞動契約，揆其立法意旨，
    重在勞工提供之勞務，如無法達成雇主透過勞動契約所欲達
    成客觀合理之經濟目的，雇主始得解僱勞工，其造成此項合
    理經濟目的不能達成之原因，應兼括勞工客觀行為及主觀意
    志，且須雇主於其使用勞基法所賦予保護之各種手段後，仍
    無法改善情況下，始得終止勞動契約，以符「解僱最後手段
    性原則」。又工作規則中倘就勞工平日工作表現訂有考評標
    準，並就不符雇主透過勞動契約所欲達成客觀合理之經濟目
    的者，亦訂明處理準則，且未低於勞基法就勞動條件所規定
    之最低標準，勞資雙方自應予以尊重並遵守，始足兼顧勞工
    權益之保護及雇主事業之有效經營及管理（最高法院98年度
    台上字第1088號裁判意旨參照）。本件被告抗辯其公司自96
    年中起開始推行現行制度，即間接人員每半年應依據其主管
    之績效目標自行細部化其內容，再與主管討論確認欲達成之
    工作目標並設定評量指標，並填寫「年度目標制定暨績效評
    核表」（即評核表）做為日後考核之標準，至於實際考核時
    ，亦訂有九等級之具體績效考核標準等語，為原告所不爭，
    並有被告所提被證十三「97年下半年度績效考核調整建議」
    （見本院卷第96至99頁）、被證十、十一之「績效考核管理
    辦法」（被證十為98年6 月16日制定生效，被證十一為修正
    版，於99年6 月10日生效）可憑。依被告所提被證十三、被
    證十、十一可知，被告就同仁之績效考核，訂有一定程序及
    標準。而考績評等分於97下半年至98上半年度考核等第為D
    者，表示須加強改善並列入觀察名單〈表現不符預期〉（見
    本院卷第97頁），98年下半年起考績評等分為五等級，其中
    第一等級代號O （OUTSTANDING ）表示其工作表現優異，第
    二等級代號S （SUCCESS ）表示表現良好，第三等級代號A
    （AVERAGE ）表示表現符合要求，第四等級代號I （IMPRO-
    VEMENT NEEDED ）表示表現待加強〈需完成改善計畫〉，第
    五等級代號D （DISQUALIFICATION）表示表現不符要求，且
    被證十第4.3.3 條規定，倘年度績效考核結果為I2者，用人
    單位主管需協助員工進行績效改善，並完成「員工績效面談
    表」中的績效提升計畫欄位，經3 個月後追蹤檢討人員表現
    ，若人員考核結果為達公司繼續任用之標準，經群級主管指
    示和同意後，人資單位將依規定的作業時間進行辭退流程（
    見本院卷第88頁）。而原告97年下半年度任職運輸課時，考
    績為D ，表示須加強改善並列入觀察名單〈表現不符預期〉
    ，及98年上半年度任職倉管部時，考績為I2（即Improvemen
    t Needed，表現待加強〈需完成改善計畫〉），雖有被告所
    提、經原告本人於員工簽名欄簽名之97年度、98年上半年度
    員工績效面談表影本各1 份為憑（見本院卷第100 至103 頁
    ）。惟查：
  (一)原告97年度、98年上半年度員工績效面談表中之「受評員工
    執得鼓勵或表揚的地方」欄，各記載：「主管所交辦之任務
    都能如期完成」、「對於本份的工作都能完成，品質良好」
    字樣（見本院卷第100 、102 頁），為兩造所不爭，則原告
    對於主管所交辦之任務及其本份的工作既均能如期完成，且
    品質良好，則客觀上尚難認為原告97年度及98年上半年度有
    何不能勝任工作之情形。至於原告上開97年度、98年上半年
    度員工績效面談表中之「針對目前所擔任之工作應加強或改
    善的地方」乙欄，各記載：「應加強跨單位溝通」、「自我
    意識過於強烈，應注意自身的態度」字樣；及「主管對員工
    未來的期望」乙欄，各記載：「學習情緒之自我掌握EQ」、
    「態度要積極，對於其他『非現行要求的工作內容及項目』
    ，希望能自動自發去協助其他同事，不需主管再次分派工作
    」字樣（見本院卷第100 、102 頁），然原告對於其份內之
    工作均能如期完成、品質良好，業如前述，而上開「應加強
    跨單位溝通」、「自我意識過於強烈，應注意自身的態度」
    、「學習情緒之自我掌握EQ」，均非屬於原告就「份內工作
    範圍」有何主觀上能為而不為、可以做而無意願做之情形，
    因此亦不構成原告確屬不能勝任工作之事由。而上開98年上
    半年度員工績效面談表中之「態度要積極，對於其他『非現
    行要求的工作內容及項目』，希望能自動自發去協助其他同
    事，不需主管再次分派工作」字樣，更非屬於原告份內工作
    之要求，自不構成原告不能勝任工作之事由。
  (二)又原告98年下半年度績為I2，雖有被告所提系爭98下半年憑
    核表及員工績效面談表影本各1 份足憑（見本院卷第26至28
    頁、50至51頁），被告並辯稱系爭98下半年評核表中，5 項
    工作目標即有3 項例行工作達成率嚴重偏低，包括分貨、
    貼提單異常率未達標準，達成率僅有62.5% ；異動盤點率
    未達標準，達成率僅有62.5% ；內部安全衛生點檢未達標
    準，達成率僅有50% 等語。然查，細觀該表「員工/ 個人自
    評目標達成成果/ 目標達成值（% ）說明」乙欄所示：
    1.原告就分貨、貼提單異常率，於Q3（按：第三季，下同）
      共714 筆，並無異常，達成率為100%；Q4（按：第四季，
      下同）共480 筆，異常僅有1 筆，異常率為0.2%。則原告
      於Q3及Q4共做分貨及貼提單1,194 筆（714 ＋840 ＝1,19
      4 ），然僅1 筆異常。
    2.就副資材盤點該工作項目，原告於Q3盤點475 項，無異常
      ，達成率100%，Q4盤點885 項，而異常僅1 筆。
    3.外部稽核該項：75筆，無異常，達成率100%。
    4.內部稽核該項：Q3：96筆，異常僅1 筆，異常率1.04% ；
      Q4：94筆，異常僅1 筆，異常率1.06% 。
    5.且計實測12件之結果，無異常，達成率100%。
    6.關於工作目標「工安零缺失」項下之「工安異常件數」，
      原告於Q3及Q4均為零件，達成率100%。就「內部安全衛生
      」，原告Q3點檢104 件，異常僅1 件，及Q4點檢88件，異
      常亦僅1 件。另原告就「環安教育訓練」、「環安評比」
      之達成率均為100%。
    7.關於專案之工作目標「作業效率提升10% 」項下之各項，
      原告達成率亦均100%。
    8.關於工作目標「提升出貨準時達成率」項下之各項，原告
      達成率亦均100%。
    9.且就系爭98下半年評核表工作目標欄下之各項之末均有「
      上一級主管評核〈請針對員工自評表現進行績效成果評估
      及確認〉」欄，依上開「上一級主管評核」欄所示，原告
      之上一級主管對於98下半年憑核表各工作目標項均於「上
      一級主管評核」欄各以手寫記載「OK」字樣（見本院卷第
      26、27頁），顯見原告之上一級主管亦認原告之上開各項
      工作目標表現為合格。
  (三)且被告自承原告之主管蕭志宏、沈濂宏雖於原告系爭98下半
    年員工績效面談表之直屬主管欄簽名，但直屬主管蕭志宏、
    沈濂宏實際上並未進行被告公司被證十「績效考核管理辦法
    」第4.3.3 條A 項規定（按：被證十一則係在99年6 月10
    日才修正生效），於年度績效考核完成後，完成員工績效面
    談表，並與員工（即原告）進行面對面之績效面談之程序（
    見本院卷第80頁之被告答辯三狀末頁），而被告復未提出依
    被證十同條規定對「員工績效面談表」中的績效提昇計劃欄
    位對原告經3 個月後追蹤檢討表現之考核結果（參被證十「
    績效考核管理辦法」第4.3.7.條第B 項規定）。是依上各情
    ，客觀上實難認原告98年下半年度已達於確有不能勝任工作
    之情形。
  (四)原告99年上半年度考績為I2，有被告所提系爭99上半年憑核
    表影本1 件在卷（見本院卷第29至31頁），被告雖辯稱系爭
    99上半年評核表中，5 項工作目標亦有2 項未達成，包括
    發料自主檢查，其中OQC （出貨前檢驗）達成率為0%。
    作業效率提升，達成率為50% 等語。然查，該表5 項工作
      目標有3 項已達成，該3 項達成率為100%；次查，細觀該
      表「員工/ 個人自評目標達成成果/ 目標達成值（% ）說
      明」乙欄所示：
    1.關於發料自主檢查之部分，1~6 月總出貨筆數為1798 筆
      ，異常件數為3 筆，OQC （出貨前檢驗）異常率為0.16%
      。
    2.關於「作業效率提升10% 」該項，被告雖辯稱原告達成率
      僅50% ，然該項之「員工/ 個人自評目標達成成果/ 目標
      達成值（% ）說明」欄記載：「1~6 月備貨總筆數為3318
      筆，工時花費90.5H ，『因sap 改版，uph 需重新定義，
      故目標未完成』」（見本院卷第30頁），可見原告該項達
      成率僅50% 之原因係因「sap 改版，uph 需重新定義」所
      致，並非原告個人因素。
    3.故依上開所述，客觀上亦難認原告99年上半年確已達於確
      有不能勝任工作之情形。
  (五)至於被告所提品質異常單1 份（見本院卷第106 頁），其上
    雖記載共6 項之發現異常項目情形及日期、異常責任歸屬者
    均為原告，然為原告否認，而被告僅提出其中98年11月4 日
    該日之「備貨區磅秤─設備點檢未落實」5W1H異常報表1 份
    為證（見本院卷第94、95頁），而觀之該份5W1H異常報表之
    原因係設備點檢未落實，然就品質異常單上其餘5 項之發現
    異常項目，則未舉證以實其說。而原告雖於98年11月4 日有
    上開設備點檢未落實之情形，然被告並未進一步主張或說明
    因原告上開98年11月4 日設備點檢未落實之行為，致造成被
    告如何損害之結果。
  (六)被告另辯稱因原告長期九點半上班，已為所屬單位內部管理
    造成困難，而原告經被告要求而拒絕配合在九點上班及（或
    ）改任直接人員，已堪認「主觀上可能為而不為，可以做而
    無意做」之不能勝任事由等語，為原告否認，被告就此並未
    舉證以實其說，委無可取。
  (七)基上各節，尚難認為原告之工作表現已達於無法改善之解僱
    最後手段性情況。從而，被告以原告確屬不能勝任工作為由
    終止兩造間勞動契約，其終止並非合法，自不生終止之效力
    。原告主張被告之終止契約為不合法，故兩造間僱傭關係仍
    存在等語，洵為有據。
七、綜上所述，原告主張被告終止契約為不合法，請求確認兩造
    間僱傭關係仍存在，為有理由，應予准許。
八、因本案事證已臻明確，兩造其餘主張陳述、攻擊防禦方法及
    所提之證據，經審酌後認於本判決結果不生影響，爰不一一
    論述，附此敘明。
九、結論：原告之訴為有理由，依民事訴訟法第78條，判決如主
    文。
中    華    民    國   100    年    3     月    3     日
                  民事第一庭    法  官  陳翠琪
以上正本係照原本作成
如對本判決上訴，須於判決送達後20日內向本院提出上訴狀。如
委任律師提起上訴者，應一併繳納上訴審裁判費。
中    華    民    國   100    年    3     月    4     日
                                書記官  簡曉君